臺灣高等法院刑事判決
108年度上易字第2117號
上  訴  人  臺灣桃園地方檢察署檢察官                  
被      告  林楷方


選任辯護人  劉政杰律師
上列上訴人因被告傷害等案件，不服臺灣桃園地方法院107年度
易字第529號，中華民國108年9月17日第一審判決（起訴案號：
臺灣桃園地方檢察署106年度調偵字第1721號），提起上訴，本
院判決如下：
    主  文
上訴駁回。
  　事實及理由
一、本案經本院審理結果，認原審以被告林楷方犯刑法第304條
    第1項強制罪、同法第305條恐嚇危害安全罪，為想像競合犯
    ，從一重論以強制罪，並審酌被告駕駛車輛於公眾往來之道
    路上，如有糾紛本應持理性態度溝通解決，竟不思循正當管
    道解決與告訴人常世龍間之歧見，以強暴方式妨害告訴人自
    由通行道路之權利，並持鋁棒恐嚇告訴人，令其心生畏懼，
    致生危害於安全，欠缺尊重他人之法治觀念，實非可取，兼
    衡被告之前科素行、於警詢中自陳高中畢業之智識程度、家
    庭經濟狀況勉持、其犯罪之動機、目的、手段、所受刺激、
    坦承犯行之犯後態度、有意賠償告訴人，惟因告訴人堅持被
    告須賠償告訴人於被訴無罪部分所受損害而難以達成調解等
    一切情狀，就其所為此部分犯行判處拘役30日，如易科罰金
    ，以新臺幣（下同）1000元折算1日，核其認事用法及量刑
    均無不當，應予維持，並引用第一審判決書記載之事實、證
    據及理由；另原審就被告被訴刑法第277條第1項傷害罪、同
    法第354條毀損罪部分，以檢察官所提證據尚不足以形成被
    告此部分有罪之確信，而為無罪之諭知，核無不當，亦應予
    維持，並引用第一審判決書記載之證據及理由（均如附件）
    。
二、檢察官上訴意旨略以：
  ㈠就被告被訴刑法第277條第1項傷害罪、同法第354條毀損罪部
    分：
　　依卷附告訴人與證人即告訴人同居人林麗惠之證述、監視器
    畫面翻拍照片、車損照片、臺北市立聯合醫院仁愛院區驗傷
    診斷證明書、車輛維修單及員警職務報告，應可認定告訴人
    於民國105年11月17日上午8時50分許，在案發路口，有遭2
    名男子分持鋁棒毆打手、腳部位，致受有左側手腕紅腫瘀傷
    、右膝外側紅腫瘀傷等傷害，且上開男子有持鋁棒敲擊告訴
    人車輛，致車輛受損。又上開監視器畫面係以手機翻拍，而
    非原始錄影檔案，原審勘驗時有反光效果，畫面中穿著短袖
    之男子動作連續且快速，甚難在短時間內辨別出其手臂上刺
    青的位置，且勘驗畫面比例有遭壓縮，亦難僅就身形判斷被
    告並非畫面中毆打告訴人之男子。告訴人與證人林麗惠前後
    對於對方所持棍棒描述之顏色既為相似顏色，縱渠等對於棍
    棒顏色、長度、材質等特徵之描述略有出入，仍非不得予以
    採信。原審未慮及供述證據之特殊性，苛求告訴人及證人林
    麗惠就犯案相關細節鉅細靡遺精確陳述，未具體審究卷內不
    利於被告之證據資料如何不足以佐證起訴書所載之犯行，難
    謂無判決理由不當之違誤。
　㈡就被告被訴刑法第304條第1項強制罪、同法第305條恐嚇危害
    安全罪部分：
　　被告僅因一時行車糾紛，即以車擋人，並持鋁棒朝告訴人揮
    舞，作勢毆打告訴人，致告訴人心生恐懼，且迄今未與告訴
    人達成和解，難認被告所生危害甚輕及犯後態度良好，原審
    判決僅判處拘役30日，如易科罰金，以1000元折算1日，是
    否罪刑相當，非無研求之餘地。　　　
三、經查：
  ㈠就被告被訴刑法第277條第1項傷害罪、同法第354條毀損罪 
    部分：
  ⒈告訴人於105年11月17日上午8時50分許，在桃園市蘆竹區長
    春路與吉林路口附近買完早餐，欲返回其停放路邊之車牌號
    碼000-0000號自用小客車時，遭2名早已埋伏在該處等候之
    男子分持鋁棒共同毆打手、腳部位，致告訴人因此受有左側
    手腕紅腫瘀傷、右膝外側紅腫瘀傷等傷害，且上開2名男子
    另持鋁棒敲擊前開車輛，致該車輛前擋風玻璃、大燈、右照
    後鏡、右前門、右前A柱受有損害，致令不堪使用，足以生
    損害於告訴人；而依卷附事證，並無從證明被告有為前揭毆
    打告訴人、毀損告訴人所有車輛之犯行等節，業經原判決論
    述明確。
　⒉依告訴人如下之證詞：
　⑴於警詢時指訴：105年11月15日上午9時40分許，在桃園市蘆
    竹區仁愛路3段往林口方向，遭被告駕駛之車牌號碼0000-00
    號自用小客車惡意攔車，被告的上半身有及肘的刺青，胸口
    也有刺青，當時被告有拿一根鋁製的鋁棒，底色應該是暗灰
    色的，握把處用有色膠帶纏繞好幾圈，有數種顏色，其中兩
    色是藍色與紅色；105年11月17日上午8時50分許，我駕駛車
    牌號碼000-0000號自用小客車到桃園市蘆竹區吉林路與長春
    路口附近買早餐，吃完早餐要開車離開時，有兩名頭戴鴨舌
    帽，臉戴口罩之男子突然衝到我旁邊，拿鋁製球棒對我身上
    一陣亂打，我在混亂中發現兩人中較高那名男子身上的刺青
    和拿來攻擊我的鋁棒十分眼熟，刺青跟被告一樣是及肘式的
    刺青，打我的鋁棒底色是暗灰色，握把處用有色膠帶纏繞好
    幾圈，我跑往就近的早餐店求救並大喊趕快報警，對方看到
    我求救就沒有再追來，直接持棍棒砸毀我停在旁邊的上開自
    用小客車後，跑到對面搭計程車逃逸，然後我看到林麗惠跑
    來，他一開口就問我，比較高那個拿來打我的球棒是不是握
    把處有用有色膠帶纏繞好幾圈，球棒底色是暗紅色的，我告
    訴他對，跟15號下車攔我的人拿的球棒一模一樣，我們才確
    定這件事一定是被告所為，我是從被告及肘的刺青，以及一
    模一樣的鋁製球棒判斷毆打我的男子中，較高那位就是被告
    等語（見臺灣桃園地方檢察署106年度偵字第4021號卷〈下稱
    偵字卷〉第9頁至第11頁、第13頁反面）。
  ⑵於偵查中證述：我會認出被告是因為被告於105年11月15日雙
    手臂刺的圖樣，跟105年11月17日攻擊我的男子的刺青是一
    樣的，身形也一樣，就是偵字卷第26頁反面照片中紅圈圈起
    來的人，且鋁棒都是用紅及藍膠帶纏繞著等語（見偵字卷第
    33頁至第34頁、臺灣桃園地方檢察署106年度調偵字第1721
    號卷第12頁反面）。
　⑶於原審審理時證稱：105年11月15日上午9時40分許，在桃園
    市蘆竹區仁愛路3段往林口方向，有遭被告攔車及持棍棒朝
    我揮舞，作勢要毆打我，我看到被告拿著的鋁棒差不多是64
    公分，與肩膀同寬，顏色銀色，底下握把的地方有纏紅色黑
    色相間的膠帶，被告身上刺青大約在短袖袖口左右的位置，
    在手肘以上，顏色是藍色有一點點紅色在裡面，只有露出一
    點點刺青在外面，兩隻手都有，圖案看不到，被告在事發後
    有補刺青，事發時的刺青跟被告現在的刺青不同；105年11
    月17日上午8時50分許，在桃園市蘆竹區長春路與吉林路口
    ，我有遭人拿棍棒毆打還有砸毀我的車，其中一名男子就是
    拿我剛剛說的鋁棒，那個男子也是穿短袖並露出一點刺青，
    刺青顏色跟行車糾紛那天時的一樣，口罩以上眼睛的部位也
    跟行車糾紛那天看到的一樣，身形也一模一樣等語（見臺灣
    桃園地方法院107年度易字第529號卷〈下稱易字卷〉第96頁至
    第97頁反面）。　
　⑷可知告訴人之所以指認其於105年11月17日上午8時50分許，
    在上開地點，遭被告與一名男子毆打及砸毀車輛之主要判斷
    依據，係因其中一人所持之鋁棒和其與被告在105年11月15
    日上午9時40分許發生行車糾紛時，被告所持之鋁棒相同，
    且該人手臂上之刺青與身形亦與發生行車糾紛時之被告相同
    。
　⑸然依告訴人上揭證述，告訴人就被告於105年11月15日所持鋁
    棒之特徵，先後證稱「底色為暗灰色，握把處用有色膠帶纏
    繞好幾圈，有數種顏色，其中兩色是藍色與紅色」、「顏色
    銀色，底下握把的地方有纏紅色黑色相間的膠帶」；就105
    年11月17日持鋁棒攻擊之人所持鋁棒之特徵，則先後證稱「
    打我的鋁棒底色是暗灰色，握把處用有色膠帶纏繞好幾圈」
    、「他的鋁棒都是用紅及藍膠帶纏繞著」，不論係105年11
    月15日被告所持之鋁棒，抑或係105年11月17日攻擊被告之
    人所持之鋁棒，告訴人對於鋁棒底色、握把纏繞膠帶顏色等
    節之證詞均有不一，已難僅憑告訴人先後不一之證述，認定
    被告於105年11月15日與告訴人發生行車糾紛時，究係持何
    種底色、握把纏繞何種顏色膠帶之鋁棒，自難與告訴人所證
    105年11月17日遭攻擊時，該人所持鋁棒之特徵互為比對。
  ⑹再者，告訴人固證稱其與被告於105年11月15日發生行車糾紛
    時，雙手臂刺青是在短袖袖口左右的位置，與105年11月17
    日攻擊之人之刺青位置相同，惟依原審經勘驗現場監視器翻
    拍畫面後，製有「身著深色短袖上衣男子左手臂伸直，可見
    及於手腕之刺青」、「身著深色短袖上衣男子右手臂伸直持
    球棒，未見明顯刺青」、「身著深色短袖上衣男子右手臂微
    彎，未見明顯刺青」等內容之勘驗筆錄（見易字卷第68頁至
    第71頁），可知105年11月17日攻擊告訴人之男子中，較高
    那名身著深色短袖上衣之男子左手臂有及於手腕之刺青，與
    告訴人所指斯時被告手臂刺青是在短袖袖口左右之位置乙節
    ，已有不符。縱本院於109年1月8日準備程序時再次勘驗現
    場監視器翻拍畫面後，認無法從影片中看出攻擊告訴人之男
    性有明顯刺青（見本院卷第67頁），然告訴人證稱被告於事
    發後有另行刺青，業於前述，併參卷附被告生活照片所示日
    期（見易字卷第108頁至第113頁）與原審於107年11月9日拍
    攝被告身體部位之刺青照片（見易字卷第25頁至第43頁）、
    本院於109年1月8日準備程序時當庭勘驗被告雙手刺青位置
    係至手肘以下10公分（見本院卷第67頁）等節，可見被告於
    105年11月15日與告訴人發生行車糾紛時起，至105年11月19
    日時止，雙手臂之刺青位置係在手肘以上，即短袖袖口左右
    之位置，於105年11月19日後之某時，已將雙手臂之刺青補
    至手肘以下，則在無從由現場監視器翻拍畫面得知105年11
    月17日攻擊告訴人之男子手臂刺青位置之真實狀態、被告於
    105年11月19日以後又已將雙手手臂刺青位置變更過，復無
    其他客觀事證可佐證告訴人指訴之情形下，實難單憑告訴人
    之指證，遽認被告確有於105年11月17日攻擊告訴人及砸毀
    告訴人所有之自用小客車。
　⒊又依證人林麗惠如下之證詞：
　⑴於警詢時陳證：105年11月15日上午9時40分許，被告自車上
    拿出的鋁製球棒底色是暗灰色，握把處有用有色膠帶纏繞了
    好幾圈，有數種顏色，其中兩色是藍色與紅色；105年11月1
    7日上午8時50分許，我看到兩名短髮戴著帽子口罩的男子拿
    著球棒在毆打告訴人，其中一名較高的男子雙臂都有及肘的
    刺青，等我跑近時，對方已經跑遠並搭上計程車逃跑了，接
    著我問告訴人對方剛剛是不是拿了根握把纏繞有色膠帶的鋁
    棒打你，他還回答我說對，就跟15號那個拿鋁棒下車的人一
    模一樣的球棒等語（見偵字卷第17頁反面至第18頁）。
　⑵於原審審理時證述：105年11月15日上午9時40分許，在桃園
    市蘆竹區仁愛路3段往林口方向，告訴人有遭人攔車及持棍
    棒朝告訴人揮舞，作勢要打他，當天是被告拿鋁棒下車，我
    有看到被告身上的刺青，位置大約到手肘以上，兩隻手都有
    ，當時被告刺青的顏色沒有現在這麼明顯，被告拿的鋁棒有
    纏彩色膠帶在握把的地方，顏色有深藍色、桃紅色，是三個
    顏色還是兩個顏色我忘記了，鋁棒的顏色我現在忘記了，長
    度差不多74公分；105年1月17日上午8時50分許，在桃園市
    蘆竹區長春路與吉林路口，我看到一台黃色計程車停在交叉
    口，下來兩個人戴著口罩、帽子，拿著棍棒，其中一個人的
    刺青跟行車糾紛當天被告的刺青是一樣的，且他拿的棍棒整
    支看起來就跟15號當天被告手上拿的棍棒一樣，前不久我跟
    告訴人、被告開庭，我看被告的刺青位置變到手肘以下，我
    就去被告臉書看，發現被告之前的照片刺青位置不一樣等語
    （見易字卷第99頁至第100頁、第101頁）。　
　⑶可知證人林麗惠亦係藉由所持鋁棒特徵、手臂刺青位置來判
    斷被告為105年11月17日攻擊告訴人及砸毀告訴人所有自小
    客車之人。然證人林麗惠對於被告於105年11月15日所持鋁
    棒之長度、握把纏繞膠帶之顏色等節之描述，與告訴人所證
    互有出入，已難據為告訴人指訴之佐證，且卷內並無其餘客
    觀證據可證明105年11月17日攻擊告訴人之該名男子手臂刺
    青之確實位置，業於上述，即無從以證人林麗惠之證詞，逕
    論告訴人所指為真，而為不利於被告之認定。
　⒋綜此，本件依卷內事證既未能獲得被告有罪之確信，自應依
    法為被告無罪之諭知。檢察官以前揭上訴意旨提起上訴，為
    無理由，應予駁回。
  ㈡就被告被訴刑法第304條第1項強制罪、同法第305條恐嚇危害
    安全罪部分：
  ⒈按量刑之輕重，係屬事實審法院得依職權自由裁量之事項，
    苟已斟酌刑法第57條各款所列情狀，而未逾越法定刑度，不
    得遽指為違法（最高法院72年台上字第6696號判例意旨參照
    ）。且法院對於被告為刑罰裁量時，必須以行為人之罪責為
    依據，而選擇與罪責程度相當之刑罰種類，並確定與罪責程
    度相稱之刑度。縱使基於目的性之考量，認定有犯罪預防之
    必要，而必須加重裁量時，亦僅得在罪責相當性之範圍內加
    重，不宜單純為強調刑罰之威嚇功能，而從重超越罪責程度
    為裁判，務求「罪刑相當」。且在同一犯罪事實與情節，如
    別無其他加重或減輕之原因，下級審量定之刑，亦無過重或
    失輕之不當情形，則上級審法院對下級審法院之職權行使，
    原則上應予尊重（最高法院85年度台上字第2446號判決意旨
    參照）。
  ⒉經查，被告於本院準備程序及審理中均已坦承此部分犯行，
    並有原審判決所引用之證據在卷可佐，足認被告確係犯刑法
    第304條第1項、同法第305條恐嚇危害安全罪甚明。原審以
    被告此部分罪證明確，為想像競合犯，從一重之刑法第304
    條第1項強制罪處斷，並詳細審酌上情，量處被告拘役30日
    ，如易科罰金，以1000元折算1日，已詳予斟酌刑法第57條
    各款所列情形，並具體說明量刑之理由，核無逾越法定刑度
    ，或濫用自由裁量權限之違法或不當之情事。檢察官猶執前
    揭上訴意旨提起上訴，亦無理由，應予駁回。
四、綜上，檢察官以前揭上訴意旨提起上訴，俱無理由，應予駁
    回。
據上論斷，應依刑事訴訟法第368條、第373條，判決如主文。
本案經檢察官塗又臻提起公訴，檢察官郭書綺提起上訴，檢察官
李進榮到庭執行職務。
中　　華　　民　　國　　109 　年　　4 　　月　　15　　日
                  刑事第四庭  審判長法　官  陳筱珮
                                    法　官  邱滋杉
                                    法　官  羅郁婷
以上正本證明與原本無異。
不得上訴。
                                    書記官  蔡易霖
中　　華　　民　　國　　109 　年　　4 　　月　　15　　日
 　　　　　　　　
附件
臺灣桃園地方法院刑事判決　　　　　　　107年度易字第529號
公　訴　人　臺灣桃園地方檢察署檢察官
被　　　告　林楷方　男　民國00年0月0日生
                    身分證統一編號：Z000000000號
                    住○○市○○區○○路00巷00弄00○0號
選任辯護人　劉政杰律師
上列被告因傷害等案件，經檢察官提起公訴（106 年度調偵字第
1721號），本院判決如下：
    主  文
林楷方犯強制罪，處拘役參拾日，如易科罰金，以新臺幣壹仟元
折算壹日。
其餘被訴部分無罪。
    事  實
一、林楷方於民國105 年11月15日上午9 時40分許，駕駛車牌號
    碼0000-00 號自用小客車（下稱甲車），沿桃園市蘆竹區仁
    愛路3 段往林口方向行駛，適有常世龍駕駛車牌號碼000-00
    00號自用小客車（下稱乙車）搭載林麗惠同向行駛於該路段
    ，林楷方與常世龍因超車發生糾紛，林楷方因而對常世龍心
    生不滿，竟基於強制及恐嚇危害安全之犯意，於該路段某處
    停等紅綠燈時，先將甲車擋在乙車前方，且因該路段為雙向
    單行道而設有雙黃線，依當時之路況及車流量，致常世龍因
    而無法繞道駛離，以此強暴方式妨害常世龍在道路自由通行
    之權利，並隨即下車持鋁棒朝常世龍揮舞，作勢毆打常世龍
    ，復對常世龍大聲咆囂、以手敲擊乙車車窗，要求常世龍下
    車，並兇惡地質問常世龍：「你不知道我在趕時間嗎？」等
    語，以上開加害人生命、身體之事恐嚇常世龍，令常世龍心
    生畏懼，致生危害於安全。
二、案經常世龍訴由桃園市政府警察局蘆竹分局報告臺灣桃園地
    方檢察署檢察官偵查起訴。
    理  由
壹、有罪部分
一、按被告以外之人於審判外之言詞或書面陳述，除法律有規定
    者外，不得作為證據；又被告以外之人於審判外之陳述，雖
    不符合同法第159 條之1 至第159 條之4 之規定，但經當事
    人於審判程序同意作為證據，法院審酌該言詞陳述或書面陳
    述作成時之情況，認為適當者，亦得為證據。當事人、代理
    人或辯護人於法院調查證據時，知有第159 條第1 項不得為
    證據之情形，而未於言詞辯論終結前聲明異議者，視為有前
    項之同意，刑事訴訟法第159 條第1 項及第159 條之5 分別
    定有明文。查本判決所引用被告林楷方以外之人於審判外之
    陳述，檢察官、被告及辯護人於本院審理時均表示同意作為
    證據，本院審酌上開證據資料製作時之情況，尚無違法不當
    及證明力明顯過低之瑕疵，亦認為以之作為證據應屬適當，
    依刑事訴訟法第159 條之5 第1 項規定，均有證據能力。至
    認定事實引用之卷內其餘非供述證據，並無證據證明係公務
    員違背法定程序取得，依同法第158 條之4 規定反面解釋，
    亦均有證據能力。
二、上開犯罪事實，業據被告於警詢、偵查及本院審理時一致坦
    承不諱（見偵卷第4 頁反面，偵緝卷第4 頁反面，審易卷第
    32頁，易字卷第22頁反面、第105 頁），並經證人即告訴人
    常世龍、證人林麗惠於警詢、偵查及本院審理時指證明確（
    見偵卷第9 頁至第10頁、第16頁至第18頁、第32頁至第34頁
    ，易字卷第95頁反面至第96頁、第99頁），另有甲車之車輛
    詳細資料報表及照片各1 紙、桃園市蘆竹區仁愛路3 段往林
    口方向監視器翻拍照片1 紙在卷可佐（見偵卷第24頁至第25
    頁，易字卷第107 頁），堪認被告上開任意性自白與事實相
    符，足以採信。本案事證明確，被告上開犯行洵堪認定，應
    予依法論科。
三、按刑法上之「恐嚇」，固係指以危害通知他人，使該人主觀
    上生畏怖心之行為，然此危害之通知，並非僅限於將來，其
    於現時以危害相加者，亦應包括在內。因是，恐嚇之手段，
    並無限制，其以言語、文字為之者無論矣，即使出之以強暴
    、脅迫，倘被害人尚有相當之意思自由，而在社會一般通念
    上，猶未達於不能抗拒之程度者，仍屬本罪所謂「恐嚇」之
    範疇。至於危害通知之方法，亦無限制，無論明示之言語、
    文字、動作或暗示之危害行為，苟已足使對方理解其意義之
    所在，並足以影響其意思之決定與行動自由者均屬之，最高
    法院81年度台上字第867 號、75年度台上字第2047號、73年
    度台上字第1933號判決意旨可資參照。被告雖未直接以言語
    對告訴人明示加害人生命、身體之事，惟被告持鋁棒朝告訴
    人揮舞、作勢毆打告訴人，復大聲咆囂、以手敲擊乙車車窗
    、以兇惡語氣質問告訴人，其所為足以傳達惡害而致告訴人
    心生畏懼，是核被告所為，係犯刑法第304 條第1 項強制罪
    及同法第305 條恐嚇危害安全罪。被告因與告訴人發生超車
    之糾紛而心生不滿，乃先以上開強制手段迫使告訴人停車，
    隨後持球棒至乙車前恐嚇告訴人，先後所為強制、恐嚇危害
    安全犯行因其間方法目的之關聯，具有局部之同一性，應認
    屬一行為觸犯數罪名，為想像競合犯，依刑法第55條前段從
    一重以強制罪處斷。檢察官認被告所犯前開2 罪應予分論併
    罰，容有誤會。爰以行為人之責任為基礎，審酌被告駕駛車
    輛於公眾往來之道路上，如有糾紛本應持理性態度溝通解決
    ，竟不思循正當管道解決與告訴人間之歧見，以前開強暴方
    式妨害告訴人自由通行道路之權利，並持鋁棒恐嚇告訴人，
    令其心生畏懼，致生危害於安全，欠缺尊重他人之法治觀念
    ，實非可取，兼衡被告之前科素行、於警詢中自陳高中畢業
    之智識程度、家庭經濟狀況勉持（見偵卷第4 頁）、其犯罪
    之動機、目的、手段、所受刺激、坦承犯行之犯後態度、有
    意賠償告訴人，惟因告訴人堅持被告須賠償告訴人於下開無
    罪部分所受損害而難以達成調解（見易字卷第66頁反面）等
    一切情狀，量處如主文所示之刑，並諭知易科罰金之折算標
    準，以示懲儆。
貳、無罪部分
一、公訴意旨略以：被告復於105 年11月17日上午8 時50分許，
    與某真實姓名年籍不詳之成年男子，共同基於傷害、毀損他
    人之物之犯意聯絡，共同乘坐某車牌號碼不詳之計程車至桃
    園市蘆竹區長春路與吉林路口（下稱系爭路口）埋伏等候告
    訴人，嗣告訴人在系爭路口附近買完早餐欲返回其駕駛之乙
    車之際，被告與該成年男子即分持鋁棒，共同毆打告訴人之
    手、腳部位，致告訴人受有左側手腕紅腫瘀傷、右膝外側紅
    腫瘀傷等傷害，被告及上開男子並持鋁棒朝乙車敲打，毀損
    乙車之前擋風玻璃、大燈、右照後鏡、右前門、右前A 柱等
    處，致令不堪用，足以生損害於告訴人，因認被告涉犯刑法
    第277 條第1 項之傷害罪及同法第354 條毀損罪嫌云云。
二、按犯罪事實應依證據認定之，無證據不得認定犯罪事實；不
    能證明被告犯罪者，應諭知無罪之判決，刑事訴訟法第154
    條第2 項、第301 條第1 項分別定有明文。此所謂認定犯罪
    事實之證據，無論其為直接或間接證據，均須達於通常一般
    人均不致有所懷疑，而得確信其為真實之程度，始得據為有
    罪之認定，若其關於被告是否犯罪之證明未能達此程度，而
    有合理性懷疑之存在，致使無法形成有罪之確信，依「罪證
    有疑、利於被告」之證據法則，即不得遽為不利被告之認定
    ，最高法院29年上字第3105號、40年台上字第86號、76年台
    上字第4986號判例意旨均可資參照。又檢察官對於起訴之犯
    罪事實，應負提出證據及說服之實質舉證責任，倘其所提出
    之證據，不足為被告有罪之積極證明，或其指出證明之方法
    ，無從說服法院以形成被告有罪之心證，基於無罪推定之原
    則，自應為被告無罪判決之諭知，最高法院92年台上字第12
    8 號判例意旨亦可資參照。
三、公訴意旨認被告涉犯刑法第277 條第1 項之傷害罪及同法第
    354 條毀損罪嫌，無非係以告訴人及證人林麗惠於警詢及偵
    查中之指證、系爭路口監視器畫面翻拍照片8 張、乙車車損
    照片2 張、告訴人之手機受損照片2 張、臺北市立聯合醫院
    仁愛院區驗傷診斷證明書1 紙及乙車之車輛委修單2 張為其
    論據。訊據被告堅決否認有何與上開真實姓名年籍不詳成年
    男子共同傷害告訴人及毀損告訴人車輛之犯行，辯稱：我真
    的沒有做這件事情，系爭路口監視器畫面中攻擊告訴人的2
    人體型明顯與我不同，我不知道告訴人為何要針對我，我覺
    得冤枉等語。經查：
  ㈠告訴人於105 年11月17日上午8 時50分許買完早餐之際，在
    系爭路口之乙車前，遭2 名早已埋伏在該處等候之男子分持
    鋁棒毆打手、腳部位，致告訴人受有左側手腕紅腫瘀傷、右
    膝外側紅腫瘀傷等傷害，上開男子並持鋁棒敲擊乙車，致乙
    車前擋風玻璃、大燈、右照後鏡、右前門、右前A 柱受損之
    事實，經告訴人及證人林麗惠於警詢、偵查及本院審理時證
    述（見偵卷第10頁反面至第12頁、第18頁、第33頁至第34頁
    ，易字卷第97頁、第100 頁），並有本院勘驗筆錄、系爭路
    口監視器畫面翻拍照片8 張、乙車車損照片2 張、告訴人之
    手機受損照片2 張、臺北市立聯合醫院仁愛院區驗傷診斷證
    明書1 紙、乙車之車輛委修單2 張及員警職務報告1 紙等件
    在卷可稽（見偵卷第21頁至第26頁，偵緝卷第17頁，易字卷
    第50頁反面至第57頁），固堪認定。
  ㈡按被害人、告訴人係以使被告受刑事訴追為目的，因有利害
    關係，本質上存有較大之虛偽危險性，是其陳述是否與事實
    相符，仍應調查其他證據以資審認，最高法院52年台上字第
    1300號判例、101 年度台上字第6199號、104 年度台上字第
    3178號判決意旨可資參照。本件告訴人及其同居人即證人林
    麗惠雖一再指稱於105 年11月17日上午8 時50分許在系爭路
    口前持械毆打告訴人、毀損乙車之男子之其中1 人，與同年
    月15日上午9 時40分許強制、恐嚇告訴人之本案被告應為同
    一人云云。惟查告訴人於警詢中證稱：我是從被告及肘的刺
    青以及所持球棒判斷係同一人，105 年11月17日我在混亂中
    發現攻擊我的2 人中較高的那名男子身上的刺青和拿來攻擊
    我的鋁棒十分眼熟，拿來打我的鋁棒底色是暗灰色，握把處
    有用有色膠帶纏繞了好幾圈，該2 人離開後，林麗惠跑了過
    來，一開口就問我比較高的那個男子剛剛拿來打我的球棒是
    不是握把處有用有色膠帶纏繞了好幾圈，然後球棒底色是暗
    紅色的，我告訴林麗惠跟同年月15日拿球棒下車攔我的人拿
    的球棒一模一樣云云（見偵卷第11頁、第13頁反面），於偵
    查中證稱：我會認出被告是因為105 年11月15日被告雙手臂
    都有刺的圖樣，跟同年月17日的刺青是一樣的，當天被告穿
    短袖，所以我認的出來，且他的鋁棒都是用紅及藍膠帶纏繞
    著云云（見偵卷第33頁至第34頁），於本院準備程序時稱：
    被告的刺青到被告手肘上方，被告的球棒是鋁灰色的，下方
    是紅色跟藍色的膠布纏著云云（見易字卷第66頁反面），於
    本院審理時具結證稱：鋁棒差不多這麼長（當庭以手比劃，
    經測量為64公分），差不多跟肩膀同寬，顏色銀色，底下握
    把有纏紅色黑色相間的膠帶，被告刺青大約在短袖袖口左右
    的位置，在手肘以上，只有露出一點點刺青在外面，兩隻手
    都有云云（見易字卷第96頁反面），證人林麗惠則於警詢中
    證稱：被告上半身有著及肘的刺青，拿出的是1 根鋁製的球
    棒，底色是暗灰色，握把處用有色膠帶纏繞了好幾圈，有數
    種顏色，其中2 色是藍色與紅色云云（見偵卷第16頁反面、
    第17頁反面），於審理中證稱：刺青位置大約到手肘以上，
    鋁棒有纏著彩色的膠帶，顏色有深藍色、桃紅色，鋁棒的顏
    色我忘記了，鋁棒的長度差不多是這樣（當庭以手比劃，經
    測量為74公分），握把纏繞的膠帶是3 個顏色還是2 個顏色
    我忘記了云云（見易字卷第100 頁），綜觀上開證述，可見
    就毆打告訴人之人所持棍棒之顏色，告訴人先後證稱為暗灰
    色、暗紅色、鋁灰色、銀色，就該棍棒所纏繞膠帶顏色先後
    證稱為紅、藍色及紅、黑色，前後均已所有不一致，就纏繞
    鋁棒膠帶顏色依告訴人證稱亦始終只有2 種顏色，與證人林
    麗惠所述棍棒有數種顏色乙節有異，另就該鋁棒長度為何，
    告訴人與證人林麗惠所述亦有齟齬之處，查被告與告訴人於
    道路上偶然發生行車糾紛，前後歷時未久，且由告訴人與證
    人林麗惠所為證詞間諸多不一致可知，其等於衝突當下處於
    驚恐之心理狀態，對於被告及所持鋁棒之特徵能否清楚記憶
    ，已有疑問。況經本院勘驗系爭路口監視器之定格畫面，於
    播放程式時間00：00：26顯示毆打告訴人之男子左手臂伸直
    ，可見及於手腕之刺青，以及於播放程式時間00：00：27、
    00：00：28均顯示該男子右手臂持球棒，未見明顯刺青等節
    ，均有本院勘驗筆錄及附圖3 紙在卷足佐（見易字卷第68頁
    至第71頁），是上開客觀事證所呈現毆打告訴人之人雙手手
    臂之刺青形貌，並非上開告訴人及證人林麗惠所述之「及肘
    」或「手肘以上」，上開告訴人及證人林麗惠之證言已有瑕
    疵，難以盡信。
  ㈢另查告訴人於本院審理時具結證稱：我平常不會去我買早餐
    之系爭路口，我大部分時間在臺北，發生行車糾紛的地方跟
    我買早餐、被砸車的地點距離很遠，開車約10分鐘，於15日
    當天發生行車糾紛後我就前往臺北，於15日行車糾紛後或16
    日均沒有在系爭路口附近進出等語（見易字卷第98頁至第99
    頁），足見上開行車糾紛發生之處與系爭路口相隔甚遠，而
    於上開行車糾紛中甲車係停在告訴人之乙車前，被告遂行上
    開強制、恐嚇犯行後隨即駕駛甲車離去在先，告訴人亦隨即
    前往臺北，於同年15日至16日間均未在系爭路口附近活動，
    若非始終尾隨告訴人，當無可能知悉告訴人將於相隔2 日後
    之早上前往系爭路口。而被告與告訴人素昧平生、夙無怨隙
    ，僅於105 年11月15日上午偶然因發生上開行車糾紛而短暫
    謀面，上開行車糾紛並非重大仇怨，被告豈有可能為再次尋
    仇而執意尾隨告訴人長達2 日之久？本案並無事證足認被告
    有何再次尋仇之動機，告訴人及證人林麗惠卻一味指稱同年
    月17日埋伏在系爭路口對其實施傷害、毀損之人必為被告，
    實在與常情有所不合。而經本院調查告訴人相關民、刑事前
    案資料，可見告訴人除有前於臺灣臺北地方法院及臺灣士林
    地方法院因民事案件涉訟之紀錄外，更曾於102 年至104 年
    間因涉嫌違反銀行法及多層次傳銷管理法，經臺灣新北地方
    檢察署檢察官提起公訴在案，此有告訴人之臺灣高等法院被
    告前案紀錄表、臺灣士林地方法院94年度簡上字第137 號民
    事判決、臺灣臺北地方法院96年建字第25號民事判決、臺灣
    新北地方檢察署檢察官106 年度偵字第5549號起訴書各1 份
    附卷可憑（見易字卷第72頁至第84頁），是告訴人實非無可
    能係因其他民、刑事案件與他人生仇怨，始遭他人於系爭路
    口埋伏攻擊，不能因告訴人曾偶然與被告發生行車糾紛即遽
    入被告於罪。
四、綜上所述，本案告訴人及證人林麗惠之指證非無瑕疵可指，
    所述情節亦與常理有違，且欠缺補強證據可佐。本院審酌卷
    附事證後，認為本件檢察官所舉之證據，尚難證明被告該當
    公訴意旨所指此部分犯行，本院自無從就被告被訴部分形成
    有罪確信，本於無罪推定原則，此部分自應為被告無罪之諭
    知。
據上論斷，應依刑事訴訟法第299 條第1 項前段、第301 條第1
項，判決如主文。
本案經檢察官塗又臻提起公訴，檢察官郭書綺到庭執行職務。
中　　華　　民　　國　 108　　年　　9 　　月　　17　　日
                  刑事第十三庭  審判長法　官　呂如琦
                                      法  官  洪瑋嬬
                                      法  官  許自瑋
以上正本證明與原本無異。
如不服本判決應於收受判決後10日內向本院提出上訴書狀，並應
敘述具體理由。其未敘述上訴理由者，應於上訴期間屆滿後20日
內向本院補提理由書(均須按他造當事人之人數附繕本)「切勿逕
送上級法院」。 
                                      書記官　吳秉翰
中　　華　　民　　國　 108　　年　　9 　　月　　17　　日
附錄本案論罪科刑法條全文：
中華民國刑法第304條
（強制罪）
以強暴、脅迫使人行無義務之事或妨害人行使權利者，處3 年以
下有期徒刑、拘役或300 元以下罰金。
前項之未遂犯罰之。
中華民國刑法第305條
（恐嚇危害安全罪）
以加害生命、身體、自由、名譽、財產之事，恐嚇他人致生危害
於安全者，處2 年以下有期徒刑、拘役或300 元以下罰金。